【裁判字號】    98,裁,2069
【裁判日期】    980827
【裁判案由】    撤銷回饋金之徵收
【裁判全文】
最  高  行  政  法  院  裁  定
                                      98年度裁字第2069號
聲  請  人  甲○○
            乙○○
            丙○○
            丁○○
            戊○○
共      同
訴訟代理人  柯開運  律師
上列聲請人因與相對人彰化縣政府間撤銷回饋金之徵收事件，對
於中華民國97年11月20日本院97年度裁字第5104號裁定，聲請再
審，本院裁定如下：
    主  文
再審之聲請駁回。
再審訴訟費用由聲請人負擔。
    理  由
一、按對於確定裁定聲請再審，應依行政訴訟法第283條準用第
    277條第1項第4款之規定表明再審理由，此為必須具備之程
    式。所謂表明再審理由，必須指明確定裁定有如何合於再審
    事由之具體情事，始為相當。倘僅泛言有何條款之再審事由
    ，而無具體情事者，尚難謂已合法表明再審理由。如未表明
    再審理由，法院無庸命其補正。次按，「對於同一事件之高
    等行政法院及最高行政法院所為『判決』同時本於行政訴訟
    法第273條第1項第9款至第14款以外之法定事由提起再審之
    訴者，由最高行政法院合併管轄；但對於高等行政法院判決
    提起上訴，而經最高行政法院認上訴為不合法以裁定駁回，
    對於該高等行政法院判決提起再審之訴者，無論本於何種法
    定再審事由，仍應專屬原高等行政法院管轄。又當事人向最
    高行政法院提起上訴，是否合法，係屬最高行政法院應依職
    權調查裁判之事項，聲請人對最高行政法院以其上訴為不合
    法而駁回之裁定，以發見未經斟酌之證物為由聲請再審，依
    行政訴訟法第283條準用同法第275條第1項之規定，專屬最
    高行政法院管轄，不在同條第3項規定之列。」復經本院95
    年8月份庭長法官聯席會議決議在案。
二、本件聲請人前提起行政訴訟，經本院97年度裁字第649號裁
    定後，聲請人先後多次提起聲請再審，均經本院分別裁定駁
    回在案。茲聲請人復對本院97年度裁字第5104號裁定聲請再
    審，核其狀述理由，無非謂：按53年9月1日修正之都市計畫
    法第49條及62年9月6日修正之都市計畫法第50條第1項規定
    ，本案之徵收期間均應自相對人指定為公共設施保留地之日
    為起算（即59年4月3日），且因相對人並無報請上級政府核
    准延長期間，故最晚遲至69年4月3日即因屆滿10年之徵收期
    間，即應視為撤銷，而非屬公共設施保留地。惟原審及前審
    受相對人誤導而曲解法律，謂「指定之日」係自62年9月6日
    起算，顯屬適用前揭法規不當之重大違法。又本件系爭土地
    既因屆滿徵收期間而非屬公共設施保留地，則自非91年1月
    15日修正後都市計畫法第27條之1之適用對象，惟相對人竟
    故意列入92年彰化市都市計畫法第一次通盤檢討案，而徵收
    聲請人回饋金，顯屬重大違誤。且原審漏未斟酌「彰化市修
    訂都市計畫案」並無「公共設施保留地取得期限延長5年」
    之有利於聲請人事實，亦有違誤，爰依行政訴訟法第273條
    第1項第1款、第13款及第14款規定聲請再審等語。核本件聲
    請人聲請意旨僅係重申說明其對於前訴訟程序確定裁定（即
    本院97年度裁字第649號裁定）不服之理由，而對原確定裁
    定以其未具體表明再審事由，認其再審聲請不合法予以駁回
    ，究有如何合於行政訴訟法第273條第1項第1款法定再審事
    由之具體情事，則未說明，至於聲請人主張原確定裁定漏未
    斟酌有利於聲請人之53年9月1日修正之都市計畫法，有違行
    政訴訟法第273條第1項第13款、第14款之規定，然53年9月1
    日修正之都市計畫法係法律，而非證物，聲請人上述主張，
    仍難謂已合法表明再審理由，揆諸首揭說明，本件再審之聲
    請為不合法，應予駁回。
三、據上論結，本件聲請為不合法。依行政訴訟法第283條、第
    278條第1項、第104條、民事訴訟法第95條、第85條第1項前
    段、第78條，裁定如主文。
中    華    民    國    98    年    8     月    27    日
                    最高行政法院第七庭
                        審判長法官  藍  獻  林
                              法官  廖  宏  明
                              法官  張  瓊  文
                              法官  姜  素  娥
                              法官  林  文  舟
以  上  正  本  證  明  與  原  本  無  異
中    華    民    國    98    年    8     月    27    日
                              書記官  阮  思  瑩


司法院資訊處製作；財團法人民間司法改革基金會備份。
